【裁判字號】    89,易,49
【裁判日期】    890928
【裁判案由】    傷害
【裁判全文】
臺灣花蓮地方法院刑事判決                            八十九年度易字第四九號
    公  訴  人  臺灣花蓮地方法院檢察署檢察官
    被      告  甲○○
                丙○○
右列被告因傷害案件，經檢察官提起公訴（八十八年度偵字第四０四四號），本院判
決如左：
    主  文
甲○○、丙○○共同傷害人之身體，均處有期徒刑捌月。
    事  實
一、丙○○於民國八十八年三月二十一日凌晨零時許，在花蓮縣吉安鄉○○村○○路
    六五四號「那魯灣卡拉ＯＫ」店內，酒後因細故與乙○○發生爭執進而互毆，然
    因不敵乙○○而敗退離開，五分鐘後，旋即找來友人甲○○及其他不詳姓名之男
    子六、七人，並基於傷害人身體之犯意聯絡，先由其中一人持瓦斯噴霧槍（公訴
    人誤植為瓦斯槍，未扣案）噴灑乙○○之眼睛，致使其眼睛因受刺激而無法睜開
    ，暫時喪失防禦能力，繼由其中數人分持開山刀、西瓜刀等不明刀械（均未扣案
    ），共同劈砍乙○○，慌亂中乙○○隨手抓起椅子攔擋，仍因不敵致受有雙手切
    割傷併左手大姆指截肢、右手雙條肌腱斷裂等傷害。
二、案經被害人乙○○訴由花蓮縣警察局吉安分局報請臺灣花蓮地方法院檢察署檢察
    官偵查起訴。
    理  由
一、訊據被告甲○○矢口否認涉有傷害犯行，辯稱：「當天是丙○○打電話叫我去的
    ，當我到達現場時，都已經打完了，現場的人除了丙○○外，我都不認識」云云
    ，惟查被告丙○○對於右揭犯行初已坦承不諱，並於警訊中直指被告甲○○亦涉
    及此案，並陳明；其他不知姓名之男子均係甲○○找來的等語，於審理中更透露
    被告甲○○亦曾陪同其前往醫院去探視告訴人並謀求和解等情。依據常情判斷，
    被告甲○○苟未涉及此案，焉有將自己捲入本件糾紛當中，雖告訴人因當時眼睛
    遭瓦斯噴霧槍噴灑攻擊而無法睜開看清楚攻擊者究係何人，致無法指認被告甲○○是否曾對伊施加傷害，惟依上開說明，被告甲○○之前揭辯解顯係避重就輕之
    飾詞，無足採信。又被告丙○○因前與告訴人互毆不敵而敗退，稍後便找人持械
    回到現場尋仇，焉有不動手而將自身置至於事外之理，是其於偵、審中辯稱：伊
    並未動手云云，亦係避重就輕之飾詞，殊無足採。此外，並經告訴人指訴被害情
    節歷歷，且有告訴人所繪被告等所持行兇刀械草圖乙紙、財團法人慈濟綜合醫院
    出具之診斷證明書乙紙及現場照片八幀在卷可稽，事證明確，被告二人犯行足堪
    認定，均應依法論科。
二、核被告丙○○、甲○○所為，均係犯刑法第二百七十七條第一項之傷害罪。被告
    丙○○、甲○○以及其他不詳姓名之男子六、七人，就所犯上開罪名，均有犯意
    聯絡及行為分擔，皆應論以共同正犯。又告訴人雙手之傷勢，經本院於八十九年
    二月三日庭訊時，當庭勘驗之結果認為：其雙手功能有所減損，握合能力明顯降
    低，但未至毀敗之程度，尚不符合重傷害之定義情形，附此說明。爰審酌被告二
    人之品行、犯罪之動機、目的、手段、犯罪時所受之刺激、被害人所受傷害程度
    及其等犯罪後之態度等一切情狀，均量處如主文所示之刑，以示懲儆。至被告等
    所持用之瓦斯噴霧槍、開山刀及西瓜刀等行兇刀械，均未扣案，復無證據證明現
    尚存在，爰不另為沒收之諭知，併此敘明。
據上論斷，應依刑事訴訟法第二百九十九條第一項前段，刑法第二百七十七條第一項
、第二十八條，罰金罰鍰提高標準條例第一條前段，判決如主文。
本案經檢察官李子春到庭執行職務
中      華      民      國    八  十  九    年    九    月    二十八    日
                              臺灣花蓮地方法院刑事庭
                                  法  官  張  健  河
右正本證明與原本無異。
如對本判決不服，應於送達後十日內，向本院提出上訴狀。（應抄附繕本）
                                  法院書記官
中      華      民      國    八  十  九    年    九    月    二十八    日
附錄本案論罪科刑法律條文：刑法第二百七十七條第一項
刑法第二百七十七條
傷害人之身體或健康者，處三年以下有期徒刑，拘役或一千元以下罰金。
犯前項之罪，因而致人於死者，處無期徒刑或七年以上有期徒刑，致重傷者，處三年
以上、十年以下有期徒刑。


司法院資訊處製作；財團法人民間司法改革基金會備份。
